臺灣臺南地方法院刑事判決　　　　　　　100年度訴字第414號
公　訴　人　臺灣臺南地方法院檢察署檢察官
被　　　告　莊進發
指定辯護人　陳清白律師
上列被告因違反毒品危害防制條例案件，經檢察官提起公訴（
100年度偵字第2229號），本院判決如下：
    主  文
莊進發犯如附表編號一至三所示之販賣第一級毒品罪共三罪，均
累犯，各處如附表編號一至三主文欄所示之刑及各如附表主文欄
編號一至三所示之沒收；又犯如附表編號四所示之販賣第二級毒
品罪，累犯，處如附表編號四主文欄所示之刑及如附表編號四主
文欄所示之沒收；應執行有期徒刑拾貳年陸月，扣案之第一級毒
品海洛因伍包（驗餘淨重拾貳點玖肆公克，含包裝袋）、第二級
毒品甲基安非他命壹包（毛重零點肆柒公克，含包裝袋）均沒收
銷燬之，因販賣第一、二級毒品所得共計新臺幣壹萬伍仟元沒收
之，如全部或一部不能沒收時，以其財產抵償之，扣案之行動電
話壹支（序號：000000000000000號，不含內附
之SIM卡）、麥克筆盒壹個均沒收。
    事  實
一、莊進發前因施用毒品案件，經本院以96年度簡字第3940號判
    處有期徒刑5月確定，於民國97年10月21日縮刑期滿執行完
    畢。猶不知悔悟，明知海洛因、甲基安非他命依其成癮性、
    濫用性及對社會危害性之程度，業經列為毒品危害防制條例
    第2條第2項第1、2款所定之第一、二級毒品，依法不得販賣
    ，竟基於販賣第一、二級毒品以營利之犯意，以內裝門號00
    00000000號SIM卡之行動電話（序號：000000000000000）為
    聯絡工具，於附表編號1至3所示之時間、地點，分別販賣第
    一級毒品海洛因予林頌清、陳儀帆，及於附表編號4所示之
    時間、地點，販賣第二級毒品甲基安非他命予陳郁筑，總計
    得款新臺幣（下同）15,000元（各次販賣詳情均如附表所示
    ）。經警對莊進發及林頌清實施通訊監察，發現莊進發涉嫌
    販賣毒品，向本院聲請核發搜索票後，於100年2月18日下午
    3時許，持搜索票至莊進發位於臺南市○○區○○街2巷10號
    之住處執行搜索，而查悉上情，並扣得販賣剩餘之第一級毒
    品海洛因5包（扣案物品目錄表載為2包，經拆封檢視實際數
    量5包，驗餘淨重12.94公克）、販賣剩餘之第二級毒品甲基
    安非他命1包（毛重0.47公克）、NOKIA廠牌（序號：000000
    000000000號）之行動電話1支（內無附SIM卡）、放裝第一
    級毒品海洛因之麥克筆盒1個。
二、案經臺南市政府警察局第五分局報告臺灣臺南地方法院檢察
    署檢察官偵查起訴。
    理  由
一、證據能力部分：
(一)、被告於偵查及本院準備及審理程序中所為之自白供述，均非
    出於強暴、脅迫、利誘、詐欺、疲勞訊問、違法羈押或其他
    不正之方法所得，亦非違反法定障礙事由經過期間不得訊問
    或告知義務之規定而為，依刑事訴訟法第156條第1項、第15
    8條之2規定，應認為均有證據能力。
(二)、按被告以外之人於審判外之陳述雖不符刑事訴訟法第159條
    之1至之4之規定，而經當事人於審判程序同意作為證據，法
    院審酌該言詞陳述或書面陳述作成時之情況，認為適當者，
    亦得為證據；當事人、代理人或辯護人於法院調查證據時，
    知有刑事訴訟法第159條第1項不得為證據之情形，而未於言
    詞辯論終結前聲明異議者，視為有前項之同意，同法第159
    條之5定有明文。本件以下引用之證人於審判外之言詞或書
    面陳述，性質上雖屬傳聞證據，惟公訴人、被告、辯護人於
    準備程序及審理中均未爭執其證據能力，且經本院審理時予
    以提示並告以要旨，經公訴人、被告、辯護人表示意見，均
    未於言詞辯論終結前聲明異議，本院審酌該等證據資料，核
    無證明力明顯過低之瑕疵，與本案待證事實間復具相當之關
    聯性，認以之作為證據為適當，依刑事訴訟法第159條之5規
    定，自有證據能力。
(三)、至經搜索、扣押所得之扣案物品，以及被告持用門號000000
    0000號、證人林頌清持用門號0000000000號行動電話通話之
    通訊監察譯文各1份，均乃公務員依本院所核發之搜索票及
    通訊監察書合法取得者，且被告及其辯護人均不爭執其證據
    能力，復無任何事實顯示係公務員因違法蒐證所取得之證據
    ，並業經本院於審理程序中合法調查完畢，自應認均具有證
    據能力。
二、上揭如附表編號1至4所示販賣第一級毒品海洛因及第二級毒
    品甲基安非他命之犯罪事實，業據被告莊進發於偵查及本院
    審理時均坦承不諱，核與證人林頌清、陳儀帆、陳郁筑於警
    詢與偵查中證述之情節大致相符（依序見警卷第24至32頁、
    37至39頁；臺灣臺南地方法院檢察署100年度偵字第2229 號
    卷第59頁、71至72頁；見警卷第44至45頁、臺灣臺南地方法
    院檢察署100年度偵字第2229號卷第63至65頁），並有被告
    持用門號0000000000號、證人林頌清持用門號0000000000
    號行動電話通話之通訊監察譯文各1份（見臺灣臺南地方法
    院檢察署100年度偵字第2229號卷第5至7頁；警卷第35頁、
    第42至43頁）、臺南市警察局第五分局搜索扣押筆錄、扣押
    物品目錄表及現場照片各1份（見警卷第51至53頁、第58至
    61頁）附卷可稽，復有被告販賣剩餘疑似海洛因之白色粉末
    5包、販賣剩餘疑似甲基安非他命之白色結晶1包、內裝海洛
    因之麥克筆盒1個、NOKIA廠牌（序號：000000000000000號
    之行動電話1支（內無附SIM卡）扣案可資佐證。再上開扣案
    之白色粉末5包（扣案物品目錄表載為2包，經拆封檢視實際
    數量5包，驗餘淨重12.94公克）及白色結晶1包（檢餘毛重
    0.47公克）經送鑑定及初步鑑驗結果，分別檢驗出海洛因及
    甲基安非他命成分，有法務部調查局濫用藥物實驗室100年3
    月24日出具之調科壹字第10023006990號濫用藥物實驗室鑑
    定書1份、臺南市警察局第五分局查獲莊進發涉毒品案初步
    檢驗報告書2份在卷可證（見臺灣臺南地方法院檢察署100年
    度偵字第2229號卷第67頁、警卷第56至57頁）在卷可證，且
    有上開扣案行動電話之勘驗筆錄1份可稽（見本院卷第22至
    26頁）。足認被告之上開自白均與事實相符，應可採信。
三、按毒品危害防制條例所規定之販賣毒品罪，雖未明示「營利
    之意圖」為其犯罪構成要件，然「販賣」一語，在文義解釋
    上當然已寓含有買賤賣貴，而從中取利之意思存在。且從商
    業交易原理與一般社會觀念而言，販賣行為在通常情形下，
    仍係以牟取利益為其活動之主要誘因與目的。又政府為杜絕
    毒品氾濫，毒害人民甚深，再三宣導民眾遠離毒品、媒體報
    導既深且廣，對於禁絕毒品之政策，應為大眾所熟悉。再政
    府對於查緝施用、轉讓及販賣毒品無不嚴格執行，且販賣毒
    品罪係重罪，若無利可圖，衡情一般持有毒品者，當不致輕
    易將持有之毒品交付他人。況販賣毒品乃違法行為，非可公
    然為之，且有其獨特之販售路線及管道，亦無公定之價格，
    復可任意增減其分裝之數量，而每次買賣之價量，亦可能隨
    時依市場貨源之供需情形、交易雙方之關係深淺、資力、對
    行情之認知、查緝是否嚴緊，及購買者被查獲時供述購買對
    象之可能性風險評估等諸般事由，而異其標準，非可一概而
    論，是販賣之利得，誠非固定，而縱使販賣之人從價差或量
    差中牟利方式雖異，其意圖營利之非法販賣行為仍屬同一。
    從而，舉凡有償交易，除足以反證其確係另基於某種非圖利
    本意之關係外，通常尚難因無法查悉其販入價格，做為是否
    高價賣出之比較，諉以無營利之意思而阻卻販賣犯行之追訴
    。本件倘被告未販售上開毒品從中牟利，自無平白費時、費
    力，特意趕赴前開地點交付毒品予證人林頌清、陳儀帆、陳
    郁筑等人之理；況被告亦供承伊自上手陳姿穎處取得海洛因
    及甲基安非他命後賣予買家，陳姿穎一次大概會給伊500元
    ，並且供應伊海洛因及甲基安非他命施用（見本院卷第10頁
    ），足見被告販賣海洛因及甲基安非他命時，可從中獲得金
    錢及免費施用毒品之利益，其確有販賣第一級毒品海洛因及
    第二級毒品甲基安非他命牟利之意圖，足堪認定。
四、論罪科刑部分
(一)、核被告所為，各係犯毒品危害防制條例第4條第1項之販賣第
    一級毒品罪及第4條第2項之販賣第二級毒品罪。被告各該次
    持有海洛因及持有甲基安非他命等毒品之低度行為，分別為
    各該次販賣海洛因、甲基安非他命等毒品之高度行為所吸收
    ，均不另論罪。被告上開先後多次販賣海洛因、甲基安非他
    命因之各犯行間，則屬犯意各別，行為殊異，應予分論併罰
    。再被告前曾受如事實欄所述之有期徒刑執行完畢，有臺灣
    高等法院被告前案紀錄表1份在卷可考，其於受有期徒刑之
    執行完畢後，5年以內故意再犯本件有期徒刑以上之上開數
    罪，均為累犯，除法定刑為死刑或無期徒刑依法不得加重外
    ，法定刑為死刑、無期徒刑以外之法定刑及罰金刑部分，均
    應依刑法第47條第1項規定，加重其刑。又被告所犯販賣第
    一、二級毒品犯行，因被告於偵查及審判中均已自白，各合
    於修正後毒品危害防制條例第17條第2項減輕其刑之要件，
    爰依該條項規定，就被告上開多次販賣第一、二級毒品之犯
    行分別減輕其刑。至被告固陳稱其已供出其毒品之來源陳姿
    穎，惟經本院依職權電詢臺南市政府警察局第五分局及臺灣
    臺南地方法院檢察署結果，迄今尚未因此查獲，有本院電話
    記錄表2份在卷可稽（見本院卷第20至21頁），則被告上開
    供述顯未合於毒品危害防制條例第17條第1項減刑之要件，
    無從據以減輕其刑，附此敘明。
(二)、按刑法第59條所規定之酌量減輕其刑，係裁判上之減輕，必
    以犯罪之情狀可憫恕，認為宣告法定最低度之刑猶嫌過重者
    ，始有其適用。如別有法定減輕之事由，應先依法定減輕事
    由減輕其刑後，科以最低刑度，猶嫌過重時，始得為之；若
    有2種以上法定減輕事由，仍應先依法定減輕事由遞減其刑
    後，科以最低刑度，猶嫌過重時，始得再依刑法第59條規定
    酌減其刑（最高法院99年度臺上字第5999號判決參照）。次
    按毒品危害防制條例第4條第1項規定之販賣第一級毒品罪，
    法定本刑為死刑或無期徒刑，然同為販賣第一級毒品之人，
    其原因動機不一，犯罪情節未必盡同，或有大盤毒梟者，亦
    有中、小盤之分，甚或僅止於吸毒者友儕間為求互通有無之
    有償轉讓者亦有之，其販賣行為所造成危害社會之程度自屬
    有異，法律科處此類犯罪，所設之法定最低本刑卻同為無期
    徒刑，不可謂不重，若不分犯罪情節輕重，概處以上開法定
    刑，難免輕重失衡。查本件被告雖有販賣第一級毒品之情，
    然其本身因有施用毒品之惡習，此有臺灣高等法院被告前案
    紀錄表1份附卷足參，需支應相當花費，且貪圖吸食之利益
    ，致思慮欠周，乃走上販毒之路，而其販賣毒品次數、數量
    ，與大盤、中盤動輒上公斤或上百萬元者有別，其販賣海洛
    因之所得僅15,000元，且犯罪所得皆已交予上手陳姿穎，其
    犯罪情節當非與大盤、中盤毒梟者可資等同並論衡，然其就
    附表編號1至3所示販賣第一級毒品之犯行，法定本刑為死刑
    或無期徒刑，雖經依毒品危害防制條例第17條第2項規定減
    輕其刑，法定最低度刑仍為15年以上之有期徒刑，誠屬情輕
    法重，衡諸其犯罪情狀，非無可憫，爰依刑法第59條規定酌
    減其刑，並遞減輕之。又被告就如附表編號4所示販賣第二
    級毒品甲基安非他命之犯行，依毒品危害防制條例第4條第2
    項規定，法定最低本刑係有期徒刑7年，不若販賣第一級毒
    品海洛因之法定本刑為死刑或無期徒刑嚴峻，且被告上開販
    賣第二級毒品犯行，依毒品危害防制條例第17條第2項之規
    定減輕其刑後，尚無其他事證足認被告上開犯罪另有特殊之
    原因與環境，在客觀上足以引起一般同情，而有即使宣告上
    開法定最低度刑猶嫌過重之情事，被告上開販賣第二級毒品
    之犯行即難邀憫恕，不宜再引用刑法第59條規定酌量減輕其
    刑，併此敘明。
(三)、爰審酌被告本身亦有施用毒品之前案紀錄，應知毒品對人體
    危害之鉅，猶不思警惕，僅因貪圖利益，即販賣海洛因、甲
    基安非他命供他人施用，戕害他人身體健康，且危害社會治
    安，行為殊有非當，惟念被告因貪圖金錢及吸食毒品之利益
    ，致罹刑章，販賣數量及犯罪所得非鉅，及被告之素行、智
    識程度、家庭經濟狀況及犯罪後態度等一切情狀，分別量處
    如主文所示之刑，並定其應執行刑，以資懲儆。
五、沒收部分
(一)、又按毒品危害防制條例第19條第1項有關沒收之規定，係刑
    法第38條第1項第2款、第3項之特別規定，採義務沒收主義
    ，故該項因犯罪所得財物，及供犯該項所列之罪所用之物，
    如屬於犯人所有，即應沒收，並不以經扣押者為限。又販賣
    毒品所得金錢，如能認定確係販賣毒品所得款項，即應宣告
    沒收，雖不以當場搜獲扣押者為限，但因其並無「不問屬於
    犯人與否，沒收之」之特別規定，自仍以沒收物屬於犯人所
    有者為限，始得依該規定予以沒收，而上開規定另稱「追徵
    其價額」者，必限於所沒收之物，為金錢以外其他財物而無
    法沒收時，始應追徵其價額，使其繳納與原物相當價額，如
    所得財物為金錢而無法沒收時，應以其財產抵償之，而不發
    生追徵價額問題；另上開規定所稱因犯罪所得之財物，係以
    實際所得者為限，苟無所得或尚未取得者，即無從為沒收、
    追徵或以財產抵償之諭知（最高法院93年度臺上字第1218、
    2670、2743號、96年度臺上字第2331號判決及98年度臺上字
    第632號判決意旨參照）。次按以營利為目的販入毒品，經
    多次販賣後，持有剩餘毒品被查獲，其各次販賣毒品行為，
    固應併合處罰，惟該持有剩餘毒品之低度行為，應僅為最後
    一次販賣毒品之高度行為所吸收，不另論罪，故就該查獲之
    剩餘毒品，祇能於最後一次之販賣毒品罪宣告沒收銷燬，不
    得於各次販賣毒品罪均宣告沒收銷燬（最高法院98年度臺上
    字第5283、5117、3823、3337號判決意旨參照）。又上開毒
    品之包裝袋，係供包裹上開毒品之用，縱於檢測時將上開毒
    品取出，勢仍有微量毒品沾附其上無法析離，有法務部調查
    局93年3月19日調科壹字第09300113060號函可考，應一併依
    毒品危害防制條例第18條第1項前段沒收銷燬之。
(二)、扣案之第一級毒品海洛因5包（扣案物品目錄表載為2包，經
    拆封檢視實際數量5包，驗餘淨重12.94公克）、第二級毒品
    甲基安非他命1小包（檢餘毛重0.47公克）及併同無從與之
    完全析離之分裝袋，係被告歷次販賣後所剩餘，此據被告供
    明在卷，揆諸前揭判決意旨，上開物品自僅能於被告上開如
    附表編號3所示最後一次販賣海洛因、附表編號4所示販賣甲
    基安非他命之罪刑項下宣告沒收銷燬之。另違禁物，不問屬
    於犯人與否沒收之，雖定有明文。然亦應以尚未滅失而存在
    者為前提（最高法院78年度臺上字第4052號判決參照），至
    因鑑驗而業已消耗費失之海洛因0.02公克部分（淨重12.96
    公克，扣除用罄之0.02公克後，驗餘淨重為12.94公克），
    參諸前揭意旨，自毋須再贅為沒收銷燬之宣告。
(三)、查本件被告係以如附表編號2至4所示金額之價格，分別販賣
    海洛因予證人陳儀帆2次，販賣甲基安非他命予證人陳郁筑1
    次，其販賣毒品所得合計為15,000元，揆諸前揭判決意旨，
    被告上開販賣毒品所得15,000元雖未經扣案，均仍應依毒品
    危害防制條例第19條第1項規定併宣告沒收之，如全部或一
    部不能沒收時，則應以其財產抵償之；另被告就附表編號1
    所示販賣海洛因予證人林頌清之金額固為3,500元，惟證人
    林頌清雖已取得被告交付之海洛因，但尚未交付價金予被告
    乙節，業據被告供明綦詳，且無積極證據證明證人林頌清已
    交付價金乙情，足認被告就附表編號1所示販賣海洛因予證
    人林頌清之部分，尚未取得價金，依上開規定與說明，即無
    從另為沒收、追徵或以其財產抵償之諭知，併此敘明。
(四)、再扣案之行動電話1支（經勘驗序號：000000000000000）係
    被告所有，供其每次販賣第一、二級毒品聯絡使用；扣案之
    麥克筆盒1個，亦係被告所有，供其包裝所販賣之第一級毒
    品海洛因之用，業據被告供明在卷，均依毒品危害防制條例
    第19條第1項規定，宣告沒收。再被告持用之門號000000000
    0號SIM卡1枚），雖經被告使用作為販賣第一、二級毒品使
    用之聯絡工具，然並非為被告所有，係被告向伊老婆借用，
    亦經被告陳明無誤（見本院卷第11頁），該SIM卡既非被告
    所有，故不為沒收之諭知。
(五)、再按沒收之物，應與本案論罪科刑之事實有關，依法應沒收
    或得沒收者為限，如與本案之犯罪事實無關，雖係於本案以
    外之其他犯罪事實，經論罪科刑時，應沒收或得沒收之物，
    亦僅得於該他案宣告沒收，而不得於本案併予宣告沒收（最
    高法院95年度臺上字第6662號判決意旨參照）；本案被告於
    100年2月18日為警持搜索票至其位於臺南市○○區○○街2
    巷10號之住處搜索時，固另扣得序號000000000000000之行
    動電話1支（內含門號0000000000號之SIM卡1張）、玻璃球1
    個、裝玻璃球之盒子1個、吸食器1組、腰包1只等物，惟上
    開物品均與本案無關乙情，業據被告陳明在卷（見本院卷第
    43 頁），復無證據足以證明上開物品係供被告犯本件販賣
    毒品罪所用，核與本案之犯罪事實均無關連，揆諸前揭判決
    意旨，應於被告另犯之他案宣告沒收，故均不為沒收之宣告
    ，均附此指明。
據上論斷，應依刑事訴訟法第299條第1項前段，毒品危害防制條
例第4條第1項、第2項、第17條第2項、第18條第1項前段、第19
條第1項，刑法第11條、第47條第1項、第59條、第51條第5款，
判決如主文。
本案經檢察官黃郁如到庭執行職務
中    華    民    國    100     年    5     月    24    日
                刑事第八庭    審判長法  官  黃瑪玲
                                    法  官  林欣玲
                                    法  官  蔡奇秀
以上正本證明與原本無異。
如不服本判決應於收受本判決後10日內向本院提出上訴書狀，並
應敘述具體理由。其未敘述上訴理由者，應於上訴期間屆滿後20
日內向本院補提理由書狀（均須按他造當事人之人數附繕本）「
切勿逕送上級法院」。
                                    書記官  蕭伊舒
中    華    民    國   100    年    5     月    24    日
附錄本案論罪科刑法條：
毒品危害防制條例第4條
製造、運輸、販賣第一級毒品者，處死刑或無期徒刑；處無期徒
刑者，得併科新臺幣 2 千萬元以下罰金。
製造、運輸、販賣第二級毒品者，處無期徒刑或 7 年以上有期
徒刑，得併科新臺幣 1 千萬元以下罰金。
製造、運輸、販賣第三級毒品者，處 5 年以上有期徒刑，得併
科新臺幣 7 百萬元以下罰金。
製造、運輸、販賣第四級毒品者，處 3 年以上 10 年以下有期
徒刑，得併科新臺幣 3 百萬元以下罰金。
製造、運輸、販賣專供製造或施用毒品之器具者，處 1 年以上
7 年以下有期徒刑，得併科新臺幣 1 百萬元以下罰金。
前五項之未遂犯罰之。
附表：
┌─┬─────┬────┬──────┬─────┬────┬──────────┐
│編│販賣時間  │販賣地點│販賣對象及供│種類      │販賣所得│主文（含沒收）      │
│號│          │        │聯絡電話    │          │金額（新│                    │
│  │          │        │            │          │臺幣）  │                    │
├─┼─────┼────┼──────┼─────┼────┼──────────┤
│1 │99年11月19│臺南市永│林頌清使用門│第一級毒品│無（林頌│莊進發販賣第一級毒品│
│  │日凌晨1時 │康區良美│號0000000000│海洛因    │清尚未付│，累犯，處有期徒刑玖│
│  │許        │廣場    │號與莊進發使│          │3,500元 │年陸月。扣案之行動電│
│  │          │        │用門號098609│          │）      │話壹支（序號：三五六│
│  │          │        │8291號行動電│          │        │0000000000│
│  │          │        │話聯繫，約定│          │        │九０號，不含內附之SI│
│  │          │        │於左述時間、│          │        │M卡）、麥克筆盒壹個 │
│  │          │        │地點見面交貨│          │        │均沒收。            │
│  │          │        │。          │          │        │                    │
├─┼─────┼────┼──────┼─────┼────┼──────────┤
│2 │100年1月10│臺南市金│陳儀帆使用門│第一級毒品│3,500元 │莊進發販賣第一級毒品│
│  │日晚間9時 │華路「中│號0000000000│海洛因    │        │，累犯，處有期徒刑玖│
│  │20分許（業│國城」  │號與莊進發使│          │        │年陸月。因販賣第一級│
│  │經公訴檢察│        │用門號098609│          │        │毒品所得新臺幣參仟伍│
│  │官當庭更正│        │8291號行動電│          │        │佰元沒收之，如全部或│
│  │）        │        │話聯繫，約定│          │        │一部不能沒收時，以其│
│  │          │        │於左列時間、│          │        │財產抵償之；扣案之行│
│  │          │        │地點見面交貨│          │        │動電話壹支（序號：三│
│  │          │        │。          │          │        │0000000000│
│  │          │        │            │          │        │一四九０號，不含內附│
│  │          │        │            │          │        │之SIM卡）、麥克筆盒 │
│  │          │        │            │          │        │壹個均沒收。        │
│  │          │        │            │          │        │                    │
│  │          │        │            │          │        │                    │
├─┼─────┼────┼──────┼─────┼────┼──────────┤
│3 │100年1月12│臺南市永│同上        │第一級毒品│3,500元 │莊進發販賣第一級毒品│
│  │日上午11時│康區忠孝│            │海洛因    │        │，累犯，處有期徒刑玖│
│  │31分許（業│路某岔路│            │          │        │年陸月。扣案之第一級│
│  │經公訴檢察│口      │            │          │        │毒品海洛因伍包（驗餘│
│  │官當庭更正│        │            │          │        │淨重拾貳點玖肆公克，│
│  │）        │        │            │          │        │含包裝袋）沒收銷燬之│
│  │          │        │            │          │        │；因販賣第一級毒品所│
│  │          │        │            │          │        │得新臺幣參仟伍佰元沒│
│  │          │        │            │          │        │收之，如全部或一部不│
│  │          │        │            │          │        │能沒收時，以其財產抵│
│  │          │        │            │          │        │償之；扣案之行動電話│
│  │          │        │            │          │        │壹支（序號：三五六二│
│  │          │        │            │          │        │0000000000│
│  │          │        │            │          │        │０號，不含內附之SIM │
│  │          │        │            │          │        │卡）、麥克筆盒壹個均│
│  │          │        │            │          │        │沒收。              │
├─┼─────┼────┼──────┼─────┼────┼──────────┤
│4 │100年2月18│臺南市永│莊進發使用門│第二級毒品│8,000元 │莊進發販賣第二級毒品│
│  │日上午10時│康區小東│號0000000000│甲基安非他│        │，累犯，處有期徒刑參│
│  │許        │路「85度│號行動電話，│命1包     │        │年拾月。扣案之第二級│
│  │          │C 」附近│與使用門號  │          │        │毒品甲基安非他命壹包│
│  │          │陳郁筑某│0000000000號│          │        │（毛重零點肆柒公克，│
│  │          │友人住處│之陳郁筑聯繫│          │        │含包裝袋）沒收銷燬之│
│  │          │        │，約定於左列│          │        │；因販賣第二級毒品所│
│  │          │        │時間、地點見│          │        │得新臺幣捌仟元沒收之│
│  │          │        │面交貨。    │          │        │，如全部或一部不能沒│
│  │          │        │            │          │        │收時，以其財產抵償之│
│  │          │        │            │          │        │；扣案之行動電話壹支│
│  │          │        │            │          │        │（序號：三五六二八三│
│  │          │        │            │          │        │000000000號│
│  │          │        │            │          │        │，不含內附之SIM卡） │
│  │          │        │            │          │        │沒收之。            │
└─┴─────┴────┴──────┴─────┴────┴──────────┘